# 请教陈老师在国际会计准则下采用重估价值进行后续计量的问题

提问人：ahchuyu123 时间：2012-09-14 09:49:50
在国际会计准则下，固定资产采用重估价值后续计量，重估增值时，同时增加固定资产原值和所有者权益中的其他非综合收益，以后年度在进行摊销时，重估增值的部分是否需要摊销？摊销时是计入当期损益影响净利润吗，还是直接从重估准备转入未分配利润？

回答人：chenyiwei
后续摊销以重估增值后的金额为基础，相关折旧和摊销额（包括与重估增值准备相对应的部分）均计入损益。相关的重估增值准备在定期重估时调整，或者在相关资产被处置时，直接由重估准备转入留存收益（不通过利润表）。